臺灣臺中地方法院刑事判決　　　　　　　　　　　　九十三年度訴字第二一九一號
　　公　訴　人　臺灣臺中地方法院檢察署檢察官
　　被　　　告　甲○○
右列被告因毒品危害防制條例案件，經檢察官提起公訴（九十三年度毒偵字第二七Ｏ
七號），被告於準備程序中就被訴事實為有罪之陳述，受命法官於聽取當事人之意見
後，本院合議庭裁定改以簡式審判程序審理，判決如左：
    主  文
甲○○施用第一級毒品，累犯，處有期徒刑壹年。扣案之海洛因壹包（含包裝重零點
肆肆公克、淨重零點貳公克）沒收銷燬之；塑膠空袋貳個沒收。又施用第二級毒品，
累犯，處有期徒刑捌月。扣案之甲基安非他命貳包（重壹點壹公克）沒收銷燬之；玻
璃管拾支沒收。應執行有期徒刑壹年陸月。扣案之海洛因壹包（含包裝重零點肆肆公
克、淨重零點貳公克）、甲基安非他命貳包（重壹點壹公克）沒收銷燬之；塑膠空袋
貳個、玻璃管拾支沒收。
    事  實
一、甲○○曾於民國九十一年間，因公共危險案件，經本院沙鹿簡易庭於九十一年七
月八日，以九十一年度沙交簡字第三五二號判處有期徒刑三月確定，於九十一年
    八月一日易科罰金執行完畢。次於九十三年間，因施用第一、二級毒品案件，經
    本院以九十三年度毒聲字第六七一號裁定送勒戒處所觀察、勒戒後，認無繼續施
    用毒品之傾向，由臺灣臺中地方法院檢察署於九十三年七月九日，以九十三年度
    毒偵字第二Ｏ九三號為不起訴處分確定，並於同日觀察、勒戒執行完畢後釋放。
    詎甲○○猶不知悛悔警惕，復於九十三年七月二十日下午六時許，在臺中縣清水
    鎮○○路三九二巷三四號住處，以將第一級毒品海洛因自塑膠袋內取出，摻入香
    煙內點火吸用之方式，施用第一級毒品海洛因一次；於同日晚上八時許，在前開
    住處，以將第二級毒品甲基安非他命置於玻璃管內，以火燒烤成煙後吸用之方式
    ，施用第二級毒品甲基安非他命一次。嗣因警方於同年月二十三日中午十二時十
    分許，在臺中縣清水鎮○○路十四之十號朝后宮前，見甲○○駕駛車號Ａ３－８
    ００２號自用小客車行跡可疑，欲趨前攔檢盤查，甲○○旋將第一級毒品海洛因
    一包（含包裝重Ｏ．四四公克、淨重Ｏ．二公克）丟棄，惟仍經警方當場查獲而
    予以扣押，並查扣甲○○所有供施用第一級毒品海洛因所用之塑膠空袋二個、供
    施用之第二級毒品甲基安非他命二包（重一．一公克）、供施用第二級毒品甲基
    安非他命所用之玻璃管十支。再經警方採集甲○○的尿液，送往中山醫學大學附
    設醫院藥物濫用檢測中心以ＧＣ／ＭＳ方法檢驗結果，呈第一級毒品海洛因於人
    體代謝後之嗎啡、可待因陽性反應及第二級毒品甲基安非他命於人體代謝後之甲
    基安非他命、安非他命陽性反應，因而查悉上情。
二、案經臺中縣警察局清水分局報告臺灣臺中地方法院檢察署檢察官偵查起訴。
    理  由
一、右揭事實，迭據被告甲○○於警詢及本院審理時坦承不諱，其經警方採集尿液送
    往中山醫學大學附設醫院藥物濫用檢測中心以ＧＣ／ＭＳ方法檢驗結果，呈第一
    級毒品海洛因於人體代謝後之嗎啡、可待因陽性反應及第二級毒品甲基安非他命
    於人體代謝後之甲基安非他命、安非他命陽性反應，有臺中縣警察局清水分局委
    託檢驗尿液代號與真實姓名對照表、中山醫學大學附設醫院藥物濫用檢測中心檢
    驗報告附卷可稽。此外，並有被告所有供施用之第一級毒品海洛因一包（含包裝
    重Ｏ．四四公克、淨重Ｏ．二公克）、供施用第一級毒品海洛因所用之塑膠空袋
    二個、供施用之第二級毒品甲基安非他命二包（重一．一公克）、供施用第二級
    毒品甲基安非他命所用之玻璃管十支扣案可資佐證，而前開海洛因經送往法務部
    調查局以化學呈色法、氣相層析質譜儀分析法鑑驗結果，確含有第一級毒品海洛
    因成分，有法務部調查局九十三年九月七日調科壹字第一二ＯＯ一四三一四號鑑
    定通知書在卷足憑，堪認被告前開自白為真實。被告曾於九十三年間，因施用第
    一、二級毒品案件，經本院以九十三年度毒聲字第六七一號裁定送勒戒處所觀察
    、勒戒後，認無繼續施用毒品之傾向，由臺灣臺中地方法院檢察署於九十三年七
    月九日，以九十三年度毒偵字第二Ｏ九三號為不起訴處分確定，並於同日觀察、
    勒戒執行完畢後釋放等情，有前開不起訴處分書、臺灣高等法院被告全國前案紀
    錄表、臺灣臺中地方法院檢察署刑案資料查註紀錄表及查詢被告在監在押資料附
    卷可稽，本案事證明確，被告於觀察、勒戒執行完畢釋放後，五年內再犯施用第
    一級毒品海洛因及施用第二級毒品甲基安非他命之犯行，洵堪認定。
二、查海洛因屬鴉片類毒品，施用者會產生興奮、自暴自棄、急於依賴藥物、情緒不
    穩定，瞳孔收縮、精神弛怠、性衝動減弱、產生幻覺、視力減退、便秘、呼吸抑
    制、嘔吐、言語發生障礙、注意力分散等症狀。濫用過量者會因昏睡、昏迷、體
    溫下降、血壓降低、呼吸抑制導致休克而死。施用者在極短的時間內，就會因為
    耐藥性的產生而使需求量急速增加，使心理上或生理上都會對海洛因產生強烈的
    渴求與依賴，一旦成癮，戒治困難，已懷孕之海洛因成癮者產下的嬰兒，在母體
    內已產生依賴性，會導致新生兒中毒，容易造成早產、猝死；甲基安非他命屬於
    中樞神經興奮劑，常被誤信為能消除昏昏欲睡及疲勞，一旦使用極易產生強烈的
    心理渴求，導致惡性循環使用，事實上對消除疲勞毫無幫助。服用者對其身體的
    傷害，輕度為多話、躁動不安、噁心、失眠、臉部潮紅、身體顫抖、散瞳、盜汗
    ，中度為意識混淆、胸悶、發燒、反覆性動作、極度驚慌、幻覺、高血壓、心跳
    過速，重度為高燒、昏迷、抽搐、腦出血、心律不整、心臟衰竭、休克死亡，並
    有心悸、臉部潮紅、出汗、心跳過速、血壓升高、心律不整之生理毒害，產生被
    害妄想、猜忌、錯覺、幻覺等妄想性精神分裂症之心理毒害及心臟血管衰竭、腦
    血管病變、橫紋肌溶解、急性腎衰竭、精神症狀厲害時的傷害事故之致命毒害，
    故海洛因、甲基安非他命業經行政院分別公告為毒品危害防制條例第二條第二項
    之第一級毒品、第二級毒品。被告甲○○施用海洛因、甲基安非他命，核其所為
    係犯毒品危害防制條例第十條第一項之施用第一級毒品海洛因罪及同條第二項之
    施用第二級毒品甲基安非他命罪。被告施用前後持有第一級毒品海洛因、第二級
    毒品甲基安非他命之低度行為，應分別為施用之高度行為所吸收，均不另論罪。
    被告所犯前開二罪，犯意各別、罪名不同，應分論併罰。公訴意旨認被告經警方
    採集尿液，送往中山醫學大學附設醫院藥物濫用檢測中心，以ＧＣ／ＭＳ方法檢
    驗結果，呈第二級毒品甲基安非他命、安非他命陽性，因認被告係施用第二級毒
    品安非他命。惟查，施用安非他命者，其尿液中之代謝物為安非他命，依現行濫
    用藥物尿液檢驗作業準則，其濃度大於500ng/ml者，判定為安非他命陽性反應。
    施用甲基安非他命者，其尿液中之代謝物為甲基安非他命及安非他命，依現行濫
    用藥物尿液檢驗作業準則，其甲基安非他命濃度大於500ng/ml，且其代謝物安非
    他命濃度大於200ng/ml者，判定為甲基安非他命陽性反應；施用安非他命者，其
    尿液代謝物應為安非他命陽性反應，不會產生有甲基安非他命陽性反應。施用甲
    基安非他命者，其尿液代謝物會呈甲基安非他命及安非他命陽性反應；人體施用
    甲基安非他命後，在主要代謝物中未改變形態之甲基安非他命佔施用劑量達百分
    之四十三，而安非他命佔百分之五等情，有內政部警政署刑事警察局九十三年四
    月二十七日（九三）刑鑑字第０９３００８６２１３號函、行政院衛生署管制藥
    品管理局九十三年五月六日管檢字第０９３０００３８９６號函、法務部法醫研
    究所九十三年四月二十八日法醫毒字第０９３０００１３１８號函及法務部調查
    局九十三年四月二十七日調科壹字第０９３００１５３０７０號函在卷足憑，被
    告尿液代謝物甲基安非他命濃度為6700ng/ml、安非他命濃度為1228ng/ml，顯然
    係單純施用第二級毒品甲基安非他命，而非施用第二級毒品安非他命，是公訴意
    旨容有誤認，附此說明。被告曾於九十一年間，因公共危險案件，經本院沙鹿簡
    易庭於九十一年七月八日，以九十一年度沙交簡字第三五二號判處有期徒刑三月
    確定，於九十一年八月一日易科罰金執行完畢等情，有臺灣高等法院被告全國前
    案紀錄表及臺灣臺中地方法院檢察署刑案資料查註紀錄表在卷足憑，被告前受有
    期徒刑執行完畢，五年以內再本件有期徒刑以上之二罪，均為累犯，均依刑法第
    四十七條規定加重其刑。爰審酌被告前因施用第一、二級毒品，甫經觀察、勒戒
    後猶故態復萌，再行施用第一級毒品海洛因、第二級毒品甲基安非他命，無視於
    毒品對於自身健康之戕害及國家對於杜絕毒品犯罪之禁令，惡性非輕，本諸施用
    毒品者均有相當程度之生理成癮性及心理依賴性，其犯罪心態與一般刑事犯罪之
    本質並不相同，且被告係於觀察、勒戒執行完畢釋放後，五年內再犯施用第一級
    毒品海洛因、第二級毒品甲基安非他命犯行，依毒品危害防制條例之規定，無需
    再經觀察、勒戒及強制戒治之刑事處遇程序，為兼顧被告斷絕生理成癮性及心理
    依賴性之必要，量刑實不宜過輕，惟斟酌被告犯後業已坦承犯行，頗具悔意等一
    切情狀，分別量處如主文所示之刑，並定其應執行之刑，以示懲儆。扣案之海洛
    因一包（含包裝重Ｏ．四四公克、淨重Ｏ．二公克）、甲基安非他命二包（重一
    ．一公克），為毒品危害防制條例第二條第二項規定之第一、二級毒品，爰依同
    條例第十八條第一項前段規定，宣告沒收銷燬之；扣案之塑膠空袋二個，係被告
    所有供施用第一級毒品海洛因所用之物，玻璃管十支，係被告所有供施用第二級
    毒品甲基安非他命所用之物，業據被告供承在卷，雖毒品危害防制條例第十八條
    第一項及同條例施行細則第十一條之一，就施用毒品之器具，規定由查獲機關予
    以沒入銷燬之，然扣案物品既尚未經查獲機關沒入銷燬，且為被告所有供前開犯
    罪所用之物，本院自應依刑法第三十八條第一項第二款規定宣告沒收。
據上論斷，應依刑事訴訟法第二百七十三條之一第一項、第二百九十九條第一項前段
，毒品危害防制條例第十條第一項、第二項、第十八條第一項前段，刑法第十一條、
第四十七條、第五十一條第五款、第三十八條第一項第二款，判決如主文。
中      華      民      國    九十三    年      十      月    二十七    日
                                      臺灣臺中地方法院刑事第三庭
                                          法  官  陳  得  利
右正本證明與原本無異
如不服本判決應於送達後十日內向本院提出上訴狀
                                          書記官
中      華      民      國    九十三    年      十      月    二十七    日
附錄本案論罪科刑法條全文
毒品危害防制條例第十條
施用第一級毒品者，處六月以上五年以下有期徒刑。
施用第二級毒品者，處三年以下有期徒刑。
